# 捐赠

提问人：jiuzhou010 时间：2020-05-22 10:49:00
陈老师，企业为了吸引员工，对附近的学校进行了捐赠，之后企业职工子弟可以在这个学校上学，这样的捐赠应该怎么核算呢？

回答人：chenyiwei
由于捐赠的目的是为了保证职工子弟可以获取优质教育资源，故该项捐赠应界定为职工福利费，一次性计入损益。